

#### **SOBRE MÍ**

Desarrollador Web apasionado con 5 años de experiencia y un historial probado en el Congreso de la Ciudad de México. Manejo habil en HTML5, CSS3 y conocimientos base en JavaScript, y frameworks como Tailwind y Bootstrap. Manejo de herramientas como GitHub y Git. Graduado en 2018 y titulado de la carrera de **Programación**, busco aportar mi creatividad y habilidades técnicas al equipo de su empresa para lograr resultados excepcionales juntos.

#### **EDUCACIÓN**

#### CERTIFICACIÓN EN LA CARRERA DE PROGRAMACIÓN

Centro de Estudios Tecnológicos Industrial y de Servicios .3 / Ciudad de México / 2018

Estudie la carrera de Programación durante 3 años. El segundo semestre hasta el 4to aprendí lenguajes como Java y C#. Durante el 5to y 6to semestre me especialicé en el desarrollo y diseño web.

## ENLACE

Portafolio de GitHub:
<a href="https://mariodesign101.github.">https://mariodesign101.github.</a>
<a href="mailto:io/mariodev.github.io/">io/mariodev.github.io/</a>

# HABILIDADES

HTML5

CSS3

JAVASCRIPT

GITHUB

GIT

TAILWIND

BOOSTRAP

SASS

# MARIO ALBERTO ÁLVAREZ MARTÍNEZ

DESARROLLADOR Y DISEÑADOR WER



marbertoalmar2000@gmail.com

# EXPERIENCIA LABORAL

#### CONGRESO DE LA CIUDAD DE MÉXICO

Ciudad De México ago. 2018 - dic. 2019

#### Desarrollador y diseñador web

Me dedique al desarrollo de sitios web de algunos diputados en fechas de campañas de ciertas reformas. Dichos sitios web eran mayormente estaticos que servían para dar informes a las personas por medio de blogs, boletines y correos electrónicos masivos sobre las últimas novedades dentro de sus delegaciones. Esto sirvió mucho para que las personas estuvieran más al tanto de las novedades en sus delegaciones y expresaron su agradecimiento por ello.

Use lenguajes como HTML5 para la maquetación de la web y que esta fuera amigable para los navegadores. Para dar estilos ocupé el lenguaje de CSS3 y otros preprocesadores como SASS así como Boostrap. Todo el sentido de la interactividad al momento de crear menús, ventanas modales, sliders de fotos, etc., se hizo puramente con JavaScript. En algunas instancias para lograr mandar correos electrónicos se ocupó php aunque casi siempre ocupabamos una librería de JS como Email Js. Siempre se manejó y se promovió el uso le librerías de JS para agilizar el trabajo. En varias ocaciones, directores de escuela y maestros expresaron su agradecimiento por los boletines que se anunciaban por la web de un diputado miembro de la "Comisión de Educación". Durante el tiempo que esto se estuvo haciendo realizamos este mismo trabajo para distintas comisiones.

#### JUNTA LOCAL DE CONCILIACIÓN Y ARBITRAJE DE LA CIUDAD DE MÉXICO Ciudad De México

dic. 2019 - mar. 2020

#### Desarrollador y diseñador web

Durante el mantenimiento del sitio web de esta dependencia de gobierno, mantuve una administración de las bases de datos mediante el lenguaje de SQL a travéz de SQL Server Management Studio

Durante ese tiempo realicé otras actividades como el mantenimiento del hardware de los equipos de computo, instalación de sistemas operativos y la configuración de impresoras HP. Dada la pandémia del COVID-19 se detuvieron muchas de las actividades de este tipo migrando todo al home office.

#### SERVICIOS DE MANTENIMIENTO "ÁLVAREZ"

Ciudad De México jul. 2020 - sep. 2023

### Servicio de Mantenimiento a Hogares

Durante más 3 años estuve trabajado en el negocio familiar en el mantenimiento de departamentos y casas-hogares. Entre los servicios que un servidor hacía figuraban:

- Trabajos de herrería: En particular, de soldadura por forja en todo lo que tiene que ver con el hierro. Desde la construcción de bancas decorativas, hasta portones de cochera, protecciones para azoteas y Roof Garden, mesas con retoques de madera, puertas de protección y reconstrucción y renovación de estructuras metalicas de accesorios del hogar. Siempre se procura el uso de materiales de calidad sin poner en riesgo el presupuesto dado.
- Trabajos de plomería: Entre ellos figuran trabajos de fuga de agua en la taza del baño, en el lavabo de este mismo, en tarjas de la cocina, y fugas de agua dada una tubería dañada.
- Junto con esto, surgió el mantenimiento y limpieza de Tinacos y Sisternas. La limpieza y desinfectación de tinacos y sisternas es un trabajo muy necesario en la Ciudad de México dadas las malas condiciones de muchos acueductos. Este servicio consiste en: 1) limpieza superficial como es la eliminación de tierra, metales, piedras y otro tipo de desechos encontrados en el tinaco y la sisterna. 2) la desinfectación de estos mismos por medio de cloro, pastillas especiales y otros productos químicos que ayudan a la eliminaciónde bacterias que provocan enfermedades diarreícas y de la piel. 3) La restauración de las mismas eliminando manchas de sarro o el resane de algunas partes por donde incluso se pudiera filtrar el agua

# TRABAJADOR INDEPENDIENTE

Ciudad De México ene. 2024 - Actualidad

### Docente independiente de Diseño y desarrollo web

De forma independiente imparto cursos de diseño web enseñando HTML, CSS y JavaScript así como el uso de Git, Github y otras herramientas de Google que benefician el pocisionamiento de una web y su alcance. Las clases son totalmente particulares y son solamente una pequeña guía para quienes desean emprender una carrera más enfocada a la rama de la programación. No hay un limite de edad porque las clases están adaptadas para todas las edades.

Actualmente se cuentan con una solida variedad de alumnos satisfechos y agradecidos por las clases. Entre los comentarios que hacen, algunos que me gustan destacar son: "...la experiencia al estudiar con Mario en este curso ha sido extraordinaria la recomiendo ampliamente los cursos son concisos prácticos y fácil de entender...", "...Las primeras clases fueron muy prácticas. Entendí que para impulsar mi pequeño negocio por medio de un sitio web no solamente es que se vea bien, si no que sea funcional en todos los sentidos por medio de un código bien estructurado...", entre otros comentarios bastante alentadores que me ayudan a seguir mejorando en cada momento la calidad de enseñanza